【裁判字號】    97,交聲,793
【裁判日期】    970519
【裁判案由】    交管條例聲異
【裁判全文】
臺灣板橋地方法院交通事件裁定         97年度交聲字第793號
異  議  人
即受處分人  甲○○
上列異議人即受處分人因違反道路交通管理處罰條例案件，對於
交通部公路總局臺北區監理所板橋監理站於中華民國九十七年四
月十日所為之處分（原處分案號：板監裁字裁四一－Ａ０二ＷＱ
Ｃ二七九號），聲明異議，本院裁定如下：
    主     文
異議駁回。
    理     由
一、按在設有禁止停車標誌、標線之處所不得停車，道路交通安
    全規則第一百十二條第一項第四款定有明文。又汽車駕駛人
    在設有禁止停車標誌、標線之處所停車者，處新臺幣（下同
    ）六百元以上一千二百元以下罰鍰，道路交通管理處罰條例
    第五十六條第一項第四款亦有明文。又本法所稱之汽車，包
    含機器腳踏車在內，同法第三條第八款亦規定甚明。
二、本件異議人即受處分人甲○○所有之車牌號碼ＦＯＯ－五六
    五號重型機車，於民國九十六年十二月五日十五時三十六分
    許，停放於設有禁止停車標誌（人行道、騎樓）之臺北市○
    ○路十五號之二前，為臺北市政府警察局交通警察大隊員警
    逕以拍照方式採證而製單舉發。嗣受處分人於舉發通知單上
    所載應到案日期（九十七年一月十日）前向原處分機關提出
    申訴及繳納罰鍰，經原處分機關函請舉發單位調查結果，仍
    認受處分人有上開違規行為，原處分機關乃依違反道路交通
    管理處罰條例第五十六條第一項第四款及違反道路交通管理
    事件統一裁罰基準表等規定，於九十七年四月十日裁處受處
    分人六百元罰鍰，此有臺北縣政府警察局北市警交大字第Ａ
    ０二ＷＱＣ二七九號舉發通知單、交通部公路總局臺北區監
    理所板橋監理站板監裁字裁四一－Ａ０二ＷＱＣ二七九號裁
    決書及臺北市政府警察局交通警察大隊九十六年十二月十三
    日北市警交大執字第０九六三六一七六六００號函各一件在
    卷足憑。
三、異議人即受處分人甲○○固於聲明異議狀中坦承其所有上開
    車輛於上揭時點停放於上述遭舉發違規停車之人行道處之事
    實，惟矢口否認有何違反道路交通管理處罰條例之行為，辯
    稱：其車原停放在停車格內（即舉發照片路樹之右邊），其
    繳納停車費後返回原停車處，始發現車子已被吊走，其車係
    遭人移動至停車格外（即舉發照片路樹之左邊）云云。經查
    ，異議人確有於九十六年十二月五日十五時三十六分許，將
    其所有上開車輛停放於臺北市○○路十五之二號前之人行道
    處之情，有卷附採證照片一幀可稽，復查，異議人違規停車
    之處確有設置騎樓及人行道禁止停車標誌，有臺北市政府警
    察局交通警察大隊九十六年十二月十三日北市警交大執字第
    ０九六三六一七六六００號函及其所附採證照片各一份可證
    ，是異議人上開車輛停放地點之人行道乃屬禁止停車處所無
    訛，異議人雖辯稱其機車可能係遭人移動云云，然其純係出
    於己身之猜測，並無證據以實其說，且自前揭採證照片觀之
    ，異議人之機車停放整齊，則縱有他人為佔用異議人之機車
    停車格而故意搬移異議人之機車，自亦係應將異議人之機車
    隨意停放，或以最便利之方式將之停放於該處所之最旁邊，
    豈有特意將原停放於舉發照片中路樹右方之重型機車搬移繞
    過一棵路樹後整齊停放於舉發照片中路樹之左方？再者，異
    議人辯稱其係繳納本件違規車輛之停車費後始發現車輛遭拖
    吊，並提出該紙停車繳費收據一紙有卷可考，惟觀諸卷附之
    舉發單與移置保管費收據可知，其違規時間及領車時間分別
    記載「十五時三十六分」、「十六時四十六分」，而停車繳
    費收據上所載之繳費時間竟係「十七時二十分」，顯然與異
    議人陳稱本件違規及繳費時間先後相歧，異議人究竟是否將
    車停放在機車停車格內，即有可疑，亦益證異議人前開所辯
    ，不足採信。是本件事證明確，應依法論處。
四、綜上所述，異議人即受處分人確有於上揭時地違規停放上開
    車輛之違規行為，原處分機關依道路交通管理處罰條例第五
    十六條第一項第四款及違反道路交通管理事件統一裁罰基準
    表之規定，裁處異議人罰鍰六百元，核無違誤，本件聲明異
    議為無理由，應予駁回。
五、據上論斷，應依道路交通案件處理辦法第十九條，裁定如主
    文。
中    華    民    國    97   年     5     月    19    日
                  交通法庭  法  官  吳冠霆
上列正本證明與原本無異。
如不服本裁定，應於裁定送達後五日內敘明抗告理由，向本院提
出抗告狀。
                            書記官  黃炎煌
中    華    民    國    97    年    5     月    19    日


司法院資訊處製作；財團法人民間司法改革基金會備份。
